臺灣彰化地方法院刑事附帶民事判決
110年度附民字第243號
原      告  中華郵政股份有限公司（彰化中央路郵局）

法定代理人  張瑞明
訴訟代理人  林明生
被      告  石字宏
上列被告因毀損案件（本院110年度易字第606號），經原告提起
附帶民事訴訟，本院於民國110年10月7日言詞辯論終結，判決如
下
    主      文
被告應給付原告新臺幣28,956元，及自民國110年10月8日起至清
償日止，按年息百分之五計算之利息。
本判決得假執行。
    事實及理由
一、原告主張：被告於民國110年5月6日清晨5時16分許，騎乘機
    車到原告址設彰化縣○○市○○路000號之中央路郵局，毀損原
    告所有之i郵箱機體、信箱門、郵政票品出售機面板，致令
    不堪用，原告因而支出新臺幣（下同）28,956元修繕費用。
    爰依侵權行為損害賠償之法律關係，請求被告負損害賠償之
    責，並聲明：㈠被告應給付原告28,956元，及自起訴狀繕本
    送達翌日（即110年10月8日）起至清償日止之法定利息㈡願
    供擔保，請准宣告假執行。
二、被告則以：同意賠償原告之損害等語。
三、按附帶民事訴訟之判決，應以刑事訴訟判決所認定之事實為
    據，刑事訴訟法第500條前段定有明文。原告主張之事實，
    業經本院以110年度易字第606號刑事判決，依刑法第354條
    之毀損他人物品罪，判處被告拘役30日在案，是原告主張被
    告有侵權行為事實，自屬有據。
四、因故意或過失不法侵害他人權利者，負損害賠償責任。故意
    以背於善良風俗之方法，加損害於他人者亦同。民法第184
    條第1項定有明文。不法毀損他人之物者，被害人得依民法
    第196條請求賠償其物因毀損所減少之價額，並得以修復費
    用為估定之標準。查被告上開行為，係故意以背於善良風俗
    之方法，加損害於原告之財產權，原告自得以修復費用為估
    定之標準，請求被告賠償物因毀損所減少之價額。原告主張
    其因被告上開行為造成原告物品毀損，支出修繕費，其中i
    郵箱機體修繕費用為7,000元、信箱門修繕費用為630元、郵
    政票品出售機修繕費用為21,326元，共計28,956元等情，有
    原告提出之修繕科目清單、統一發票、零星費用申請單、報
    價單等件為證，堪認屬實，且為被告所不爭執，自屬有據。
    從而，原告依民法第184條第1項、第196條之規定，請求被
    告給付28,956元及自起訴狀繕本送達翌日即110年10月8日起
    至清償日止，按年息5％計算之利息，為有理由，應予准許。
五、本判決所命給付未逾50萬元，依民事訴訟法第389條第1項第
    5款之規定，應依職權宣告假執行。
六、本件為附帶民事訴訟，依法無須繳納裁判費，本案中亦無衍
    生其他訴訟費用，併此敘明。　　
中　　華　　民　　國　　110 　年　　10　　月　　28　　日
                  刑事第二庭        法  官  陳怡潔
以上正本證明與原本無異。
對於本判決如不服非對刑事判決上訴時不得上訴並應於送達後20
日內向本院提出上訴狀（均須按他造當事人之人數附繕本）「切
勿逕送上級法院」。
中　　華　　民　　國　　110 　年　　10　　月　　28　　日
                                    書記官  顧嘉文